臺灣高等法院刑事判決　　　　九十三年度上易字第一八五三號
　　上　訴　人
　　即　被　告　乙○○
上列上訴人因竊盜案件，不服臺灣板橋地方法院93年度易字第
721 號，中華民國九十三年八月二十六日第一審判決（起訴案號
：臺灣板橋地方法院檢察署93年度偵字第10381 號），提起上訴
，本院判決如左：
    主  文
上訴駁回。
    事  實
一、乙○○曾因違反肅清煙毒條例、違反麻醉藥品管理條例案件
    ，經臺灣板橋地方法院於民國（下同）八十四年八月九日，
    以八十四年度訴字第一三三五號判決就違反肅清煙毒條例部
    分判處有期徒刑一年十月，就違反麻醉藥品管理條例部分判
    處有期徒刑四月，並定應執行刑為有期徒刑二年，緩刑四年
    ；再經本院於八十五年七月二十六日以八十五年上訴字第二
    五五五號判決上訴駁回確定；又因違反麻醉藥品管理條例案
    件，經臺灣板橋地方法院於八十六年三月六日，以八十六年
    度訴字第二九六號判決判處有期徒刑四月確定；前開違反肅
    清煙毒條例、違反麻醉藥品管理條例部分所定應執行有期徒
    刑二年之緩刑宣告並經撤銷；又因違反肅清煙毒條例案件，
    經臺灣板橋地方法院於八十六年七月二十八日，以八十六年
    度易字第四九五三號判決判處有期徒刑六月，再經本院於八
    十六年十一月十四日以八十六年上易字第七一一三號判決上
    訴駁回確定；上揭三案件所處有期徒刑經接續執行，而於八
    十八年五月二十六日假釋出監，至八十九年三月七日假釋縮
    刑期滿執行完畢。
二、乙○○仍不知悛悔，復與王春棠（業經原審判處有期徒刑柒
    月，緩刑年確定）、共同基於意圖為自己不法之所有之犯
    意聯絡，於九十三年六月二十四日十時許，至臺北縣樹林市
    ○○路十三之二號台旺工業有限公司（下簡稱台旺公司）無
    人看管之廠房內（侵入他人建築物部分未據告訴及起訴），
    由乙○○持其所有於客觀上足對人之生命、身體、安全構成
    傷害、威脅，具有危險性之鐵剪（原判決誤載為鐵鉗）一支
    ，剪斷王春棠所拉下依附於廠房管路及原置於地上之台旺公
    司所有之工業用電纜線共十四條（重七十六公斤）而加以竊
    取，得手後即由乙○○騎乘車牌號碼Ｎ三六─八五五號重型
    機車，搭載王春棠及所竊取之該等電纜線離去。嗣於同日十
    三時三十分許，行經臺北縣土城市○○路○段光明路口時，
    因行跡可疑為警攔檢，經警當場扣得前揭用以行竊之鐵剪一
    支及所竊得之電纜線，而查獲。
三、案經台旺公司訴由臺北縣政府警察局新莊分局移送臺灣板橋
    地方法院檢察署檢察官偵查起訴。
    理  由
一、訊據被告乙○○在本院審理中對於前揭事實均坦承不諱，核
    與共犯王春棠供述之情節，及告訴代理人甲○○於警詢中所
    指述之情節相符，並有採證照片六幀、贓物認領保管單一紙
    附卷（見九十三年度偵字第一○三八一號卷第十八頁、第二
    十九頁至第三十四頁），及被告所有供犯罪所用之鐵剪一支
    扣案足資佐證。次查，卷附採證照片、贓物認領保管單，雖
    屬被告以外之人於審判外之書面陳述，然該等證物係承辦本
    案之警員為搜查證據，命被害人陳報而依職務上權限製作之
    紀錄文書，依刑事訴訟法第一百五十九條之四第一款之規定
    ，自得為證據。被告乙○○前揭任意性之自白核與事實相符
    ，自屬可信。本件事證明確，被告犯行堪以認定。
二、查，扣案之鐵剪，在客觀上足認對於人之生命、身體、安全
    足以構成傷害及威脅，而屬具有危險性之兇器；被告乙○○
    共同持該兇器竊取他人財物，核係犯刑法第三百二十一條第
    一項第三款之攜帶兇器竊盜罪。被告乙○○與王春棠間，有
    犯意聯絡及行為分擔，皆為共同正犯。次查，被告曾因違反
    肅清煙毒條例、違反麻醉藥品管理條例案件，經臺灣板橋地
    方法院於八十四年八月九日，以八十四年度訴字第一三三五
    號判決就違反肅清煙毒條例部分判處有期徒刑一年十月，就
    違反麻醉藥品管理條例部分判處有期徒刑四月，並定應執行
    刑為有期徒刑二年，緩刑四年；再經本院於八十五年七月二
    十六日以八十五年上訴字第二五五五號判決上訴駁回確定；
    又因違反麻醉藥品管理條例案件，經臺灣板橋地方法院於八
    十六年三月六日，以八十六年度訴字第二九六號判決判處有
    期徒刑四月確定；前開違反肅清煙毒條例、違反麻醉藥品管
    理條例部分所定應執行有期徒刑二年之緩刑宣告並經撤銷；
    又因違反肅清煙毒條例案件，經臺灣板橋地方法院於八十六
    年七月二十八日，以八十六年度易字第四九五三號判決判處
    有期徒刑六月，再經本院於八十六年十一月十四日以八十六
    年上易字第七一一三號判決上訴駁回確定；上揭三案件所處
    有期徒刑經接續執行，而於八十八年五月二十六日假釋出監
    ，至八十九年三月七日假釋縮刑期滿執行完畢，有本院被告
    全國前案紀錄表一份在卷可稽，其於五年內再犯有期徒刑以
    上本案之罪，應依刑法第四十七條之規定論以累犯，並依法
    加重其刑。
三、原審基此適用刑法第二十八條、第三百二十一條第一項第三
    款、第四十七條、第三十八條第一項第二款之規定，並審酌
    被告乙○○因貪圖一己之私利而為本案犯行之犯罪動機、目
    的、手段、品行、智識程度、所生危害及犯罪後坦承犯行，
    態度尚佳等一切情狀，量處有期徒刑捌月；另敘明扣案鐵剪
    一支係供被告王春棠、乙○○為本案犯罪所用之物，且係被
    告乙○○所有之物，業據其供明無訛，爰依刑法第三十八條
    第一項第二款之規定宣告沒收。其認定事實、適用法律及量
    處刑期均為妥適。被告之上訴意旨空言指摘原判決量刑過重
    ，並無理由，應予駁回。
四、
  (一)臺灣板橋地方法院檢察署移送九十三年度偵字第一五四二九
    號卷併辦意旨略以：被告乙○○意圖為自己不法之所有，於
    九十三年七月十一日十八時五十五分許，攜帶客觀上對他人
    身體、生命產生危害，足以作為兇器使用之鐵鎚、扳手、破
    壞剪、美工刀等物，利用址設台北縣土城市○○路九十九號
    「順明工業有限公司」之廢棄廠房，圍牆邊小門已毀損無法
    緊閉之機會，侵入上開無人所在廠區（侵入他人建築物部分
    未據告訴），四處搜尋具有經濟價值之物，惟其於尚未竊得
    任何物品之際，即為警於同日十九時許當場查獲，並扣得其
    所攜帶或停放於現場車牌號碼Ｎ三六－八五五號機車座墊下
    置物區內之鐵鎚、鐵條、扳手、破壞剪、電動鑽頭等物；因
    認被告此部分亦涉有刑法第三百二十一條第二項、第一項第
    三款之攜帶兇器竊盜未遂罪嫌，且與本案之罪有連續犯之裁
    判上一罪關係，而移送併辦云云。
  (二)移送併辦意旨認被告此部分涉有刑法第三百二十一條第二項
    、第一項第三款之攜帶兇器竊盜未遂罪嫌，無非以被告乙○
    ○於警詢及偵查中之自白，證人林顯誠於警詢及偵查中之證
    述，及有鐵鎚、扳手等物品扣案，以及被告所攜帶工具、車
    輛照片附卷，為其主要之論據。惟訊之被告則否認有此犯行
    ，辯稱：伊進去看看有無廢鐵可以撿，伊一進去點一根香煙
    ，警察就來了等語。
  (三)按犯罪事實應依證據認定之，無證據不得推定其犯罪事實，
    刑事訴訟法第一百五十四條第二項定有明文。又，刑法上之
    未遂犯，必須已著手於犯罪行為之實行而不遂，始能成立，
    此在刑法第二十五條第一項規定甚明。同法第三百二十一條
    之竊盜罪，為第三百二十條之加重條文，自係以竊取他人之
    物為其犯罪行為之實行，至該條第一項各款所列情形，不過
    為犯竊盜罪之加重條件，如僅著手於該項加重條件之行為而
    未著手搜取財物，仍不能以本條之竊盜未遂論。又，上訴人
    侵入某公司內，既未著手於客觀上可認為竊盜行為之實行，
    縱其目的係在行竊，仍難論以竊盜未遂之罪（最高法院二十
    七年滬上字第五四號、二十八年滬上字第八號判例意旨參照
    ）。經查：
    1.被告於警詢中供陳：我於九十三年七月十一日十八時五十
      五分進入順明公司，我從順明公司大門旁的小門進入，我
      騎乙部重機Ｎ三六－八五五進入順明公司；... 我今天於
      順明公司都還沒有查看公司內是否有鐵製東西可以拿時就
      被警方發現了；我不認識順明公司內人員，我於九十三年
      七月九日送貨剛好經過順明公司，我看到順明公司大門旁
      的小門都沒關，且公司好像倒閉了，所以我才會今天進入
      順明公司內看有沒有東西可以拿云云（見偵字第一一三二
      三號卷第十二頁）。在檢察官偵查中供陳：因當時公司小
      門不見了，所以我才進入看有無破銅爛鐵可撿；有（大門
      ），大門鎖起來；公司看起來好像倒閉了，我知道那是別
      人之財產，不可任意進入；電纜頭、破壞剪、小鐵條是撿
      來的，是在九十三年七月七日在樹林監理站旁之垃圾堆撿
      的，留著之目的是遇到可以用時就用，不可以就丟掉；情
      餘東西則是自我家中拿出來的，目的是遇到撿的東西如果
      比較大或比較難載時，用來敲小用的等語（見偵字第一一
      三二三號卷第二十五頁背面、第二十六頁）。觀諸被告在
      警詢及檢察官偵查中之供述，根本未曾自白渠已著手搜尋
      財物或於竊盜犯行之實施；檢察官之移送意旨以被告於警
      詢及檢察官偵查中之自白，執為被告涉有刑法第三百二十
　    一條第二項、第一項第三款攜帶兇器竊盜未遂罪嫌之論據
      ，自屬無稽。
    2.證人林顯誠於警詢中供陳：（至頂埔所）因為頂埔派出所
      警察查獲到竊嫌進入我們公司內準備要竊取公司物品；（
      起出之贓證物中）沒有我們公司的物品；我不認識竊嫌云
      云（見偵字第一一三二三號卷第二十頁）。在檢察官偵查
      中又供陳：沒有（對被告提出告訴）；我在該公司一廠在
      中央路三段七十六巷十四號任總務，土城市○○路九十九
      號是二廠；（土城市○○路九十九號二廠）有（圍牆），
      但有小門已被偷走，九十三年七月十一日當天有以木板擋
      出；... （扣案物品清單、扣案工具）沒有（我們公司的
      物品），我們是作模具，扣案物品是屬於鐵工類的物品等
      語（見偵字第一一三二三號卷第三十九頁）。觀諸該證人
      之供證，非但已陳明未目睹被告進入順明公司行竊財物時
      之現場，更明確陳述扣案物品清單、扣案工具中，沒有順
      明公司之財物。是依該證人之供詞，亦不足執為被告已著
      手搜尋財物，而涉有刑法第三百二十一條第二項、第一項
      第三款攜帶兇器竊盜未遂犯行之論據。
    3.本件雖有鐵鎚、扳手等物品扣案，然攜帶鐵鎚、扳手等物
      品準備行竊，不過僅著手於該項加重條件之行為；本件既
      未有相關之證據資料足認被告已著手於搜尋之財物；揆諸
      前揭判例意旨，自不能以刑法第三百二十一條第二項、第
      一項第三款之攜帶兇器竊盜未遂罪相繩。
  (四)此外，復查無其他確切之積極證據足以證明被告確有移送意
    旨所指之此部分竊盜未遂犯行，此部分被告之犯罪尚屬不能
    證明；更難認與本案之罪有連續犯之裁判上一罪關係，本院
    自屬無從併予審判，而應退回由原檢察署檢察官另為適法之
    處置。
據上論斷，應依刑事訴訟法第三百六十八條，判決如主文。
本案經檢察官林炳雄到庭執行職務。
中　　華　　民　　國　　94　　年　　1 　　月　　6 　　日
                  刑事第十二庭審判長法  官  劉景星
                                    法  官  陳志洋
                                    法  官  陳博志
以上正本證明與原本無異。
不得上訴。
                                    書記官  陳嘉文
中　　華　　民　　國　　94　　年　　1 　　月　　6 　　日
附錄：本案論罪科刑法條全文刑法第三百二十一條：
犯竊盜罪而有左列情形之一者，處六月以上、五年以下有期徒刑
：
一、於夜間侵入住宅或有人居住之建築物、船艦或隱匿其內而犯
    之者。
二、毀越門扇、牆垣或其他安全設備而犯之者。
三、攜帶兇器而犯之者。
四、結夥三人以上而犯之者。
五、乘火災、水災或其他災害之際而犯之者。
六、在車站或埠頭而犯之者。
前項之未遂犯罰之。
